pt-PT: Artigos de desporto > Atividades recreativas no exterior > Equestre > Equipamentos para cavalos > Arneses para cavalos: Retrancas de arreios; Peitorais para cavalo
pl: Sprzęt sportowy > Rekreacja na świeżym powietrzu > Jeździectwo > Rząd koński > Uprzęże jeździeckie: Podogonia; Napierśniki i naszyjniki dla koni
fi: Urheilutarvikkeet > Ulkoharrasteet > Ratsastus > Ratsastusvälineet > Hevosen valjaat: Mäkihihnat; Hevosen rintavaljaat ja rintaremmit
cs: Sportovní potřeby > Outdoorové aktivity > Jezdectví > Jezdecké potřeby pro koně > Postroje: Opratě a zádržné řemeny k postrojům; Poprsníky pro koně
nb: Sportsutstyr > Friluftsliv > Hestesport > Hesteutstyr > Seletøy: Bakseler; Fortøy for hest
zh-TW: 體育用品 > 室外休閒 > 馬術運動 > 馬術裝備 > 馬具: 挽具臀帶; 馬匹胸帶與胸星
sl-SI: Športna oprema > Rekreacija na prostem > Jahanje > Oprema za konje > Vrvi za konje: Ustavljalni jermen; Prsniki in prsniki z jermeni
ja: スポーツ用品 > 屋外レクリエーション > 乗馬 > 馬具 > 馬車ハーネス: ハーネスブリーチング; 馬用胸がい・ブレストプレート
hr-HR: Sportska oprema > Rekreacija na otvorenom > Jahanje > Oprema za konje > Orme za konje: Stražnji remen; Ovratnici i prsne pločice za konje
lt-LT: Sporto prekės > Poilsis lauke > Jojimo sportas > Žirgų inventorius > Pakinktai: Pakinktų užpakaliniai diržai; Arklio krūtinės diržai ir krūtinės apsaugos
ko: 스포츠용품 > 야외 레크레이션 > 승마 > 마구용품 > 마구: 마구 브리칭; 말 가슴 걸이 및 브레스트플레이트
ru: Спортивные товары > Активный отдых на открытом воздухе > Конный спорт > Сбруя и седла > Упряжь для лошадей: Шлеи для упряжи; Подперсья и нагрудники для лошадей
fr: Équipements sportifs > Loisirs de plein air > Équitation > Harnachement > Harnais pour chevaux: Avaloires d’attelage; Bricoles et colliers d’attelage pour cheval
it: Articoli sportivi > Ricreazione outdoor > Equitazione > Finimenti per cavalli > Briglie da equitazione: Brache da tiro; Pettorali e collari da tiro per cavalli
tr: Spor Malzemeleri > Açık Hava Etkinlikleri > Binicilik > Nal Çivileri > At Koşum Takımları: Koşum takımı kalçalıkları; At göğüslükleri
el: Αθλητικά είδη > Υπαίθριες δραστηριότητες αναψυχής > Ιππασία > Εξοπλισμός αλόγου > Ζυγοί για άλογα: Εξαρτήματα ζυγού (Breechings); Επιστήθια αλόγου (Breast Collars & Breastplates)
ro-RO: Articole sportive > Recreere în aer liber > Echitație > Harnașamente > Hamuri pentru cai: Opritoare; Pieptare pentru cai
de: Sportartikel > Outdoor-Aktivitäten > Reitsportzubehör > Sattel- & Zaumzeug > Pferdegeschirr: Hintergeschirre; Vorderzeuge & Brustblätter für Pferde
hu: Sportszerek > Szabadtéri kikapcsolódás > Lovaglás > Lófelszerelés > Lóhámok: Hám farmatringok; Ló szügyelőhámok és szügyelők
nl: Sportartikelen > Buitenrecreatie > Paardensport > Paardentuig > Paardenharnassen: Broeken voor mentuigen; Borsttuigen voor paarden
en: Sporting Goods > Outdoor Recreation > Equestrian > Horse Tack > Horse Harnesses: Harness Breechings; Horse Breast Collars & Breastplates
es: Equipamiento deportivo > Actividades al aire libre > Equitación > Arreos para caballos > Arneses para caballos: Retrancas de arnés; Collares de pecho y petrales para caballos
sk-SK: Športový tovar > Exteriérové rekreakčné športy > Jazdectvo > Jazdecké potreby > Konské postroje: Postroje; Popruhy a náprsné postroje pre kone
th: อุปกรณ์กีฬา > สันทนาการกลางแจ้ง > การขี่ม้า > แท็คสำหรับม้า > บังเหียนม้า: สายรัดสะโพกสำหรับม้าลากจูง; ปลอกคอและสายรัดอกม้า
da: Sportsartikler > Friluftsliv > Dressur > Hesteudstyr > Seletøj til heste: Bagtøj til seletøj; Fortøj til heste
zh-CN: 体育用品 > 户外休闲 > 马术用品 > 马具 > 马挽具: 马具后兜; 马胸带和胸饰
bg-BG: Спортни стоки > Спортни занимания на открито > Конен спорт > Конски сбруи > Пълен комплект амуниция за коне: Хамут за задна част; Нашийници и нагръдници за коне
vi: Dụng cụ thể thao > Giải trí ngoài trời > Cưỡi ngựa > Đinh thúc ngựa > Bộ yên cương ngựa: Dây chằng mông ngựa; Yếm & đai ngực ngựa
pt-BR: Artigos esportivos > Atividades ao ar livre > Esportes equestres > Equipamentos para cavalos > Arreios para cavalos: Retrancas de arreios; Peitorais e peiteiras para cavalo
sv: Sportartiklar > Utomhusaktiviteter > Hästsport > Ridtyg > Hästselar: Bakselar; Bröstor och förbyglar